【裁判字號】    92,上更(一),190
【裁判日期】    920930
【裁判案由】    違反槍砲彈藥刀械管制條例
【裁判全文】
臺灣高等法院高雄分院刑事判決                九十二年度上更(一)字第一九號
    上  訴  人
    即  被  告  乙○○
    指定辯護人  周耀門
右上訴人因違反槍砲彈藥刀械管制條例案件，不服臺灣高雄地方法院九十年度訴字第
三七六號中華民國九十一年十月四日第一審判決（起訴案號：臺灣高雄地方法院檢察
署八十九年度偵緝字第一一四四號及八十九年度偵字第一三三六六號，移
案號：同署九十年度偵字第九六八六號及第一七三六五號），提起上訴，判決後，經
最高法院發回更審，本院判決如左：
      主  文
原判決關於乙○○未經許可製造可發射子彈具有殺傷力之改造手槍及定應執行刑部分
，均撤銷。
乙○○共同連續未經許可，製造可發射子彈具有殺傷力之改造手槍，累犯，處有期徒
刑陸年，併科罰金新臺幣陸拾萬元，罰金如易服勞役，以罰金總額與陸個月之日數比
例折算。扣案如附表一、二所示之槍枝、子彈、附表三所示改造之半成品、附表四所
示改造槍枝、子彈之工具及附表五所示之彈殼，均沒收。
      事  實
一、乙○○曾因違反槍砲彈藥刀械管制條例及麻醉藥品管理條例案件，經台灣高雄地
    方法院定應執行為有期徒刑一年八月確定，於民國八十五年三月八日入監執行，
    於同年十一月二十一日假釋出獄，並於八十六年十月十六日假釋期滿，執行完畢
    。詎其仍不知悔改；
  (一)與其友人即姓名年籍不詳綽號為「阿貓」之成年男子，共同基於製造可發射子彈
    具有殺傷力之改造手槍之犯意聯絡，自八十九年四月初起，至同年月二十三日止
    ，在乙○○位於高雄縣橋頭鄉○○村○○路八之一號住處之四樓，將仿奧地利
    Glock廠一七型半自動手槍製造之玩具手槍，以換裝車通之金屬槍管改造成具發
    射子彈功能之方式，製造具有殺傷力之手槍一支（含紅外線瞄準器一組附彈匣二
    個，詳如附表一編號五所示），並於同時間在前揭住處，另以金屬彈殼加裝金屬
    彈頭之方式，製造具有殺傷力之土製子彈六顆（詳如附表二編號二所示）。嗣於
    八十九年四月二十六日十八時許，為警當場扣得乙○○所有上開改造手槍一支（
    裝設紅外線瞄準器一組）、改造手槍半成品一支、彈匣二個、子彈成品六顆、手
    銬一副、彈簧八個、火藥三片、底火三粒、噴火器瓦斯灌一組、鉗子二支、起子
    四支、鑽尾二十支、電鑽二支、老虎鉗一支、小型熔爐一座、鋸子一支、游標卡
    尺一支、銼刀二支、管鉗一支、滑套二個、銅條六支、變電器一座等。
  (二)乙○○復承繼上開製造槍枝及子彈之犯意，於九十年三月間，在高雄市大統百貨
    旁原宿廣場購買仿Beretta廠半自動手槍製造之金屬玩具手槍及轉輪手槍各一把
    及玩具子彈九顆，並至高雄縣橋頭鄉某五金行購買工業用火藥及底火，在高雄縣
    路竹鄉下坑村江國禎所有之車床工廠內，與江國禎共同基於製造之犯意，以將電
    鑽及銼刀改造槍管，彈簧改造成強力彈簧之方式，將該玩具手槍及轉輪手槍改造
    為可發射子彈之槍枝（詳如附表一編號一、二所示），同時將模型子彈加入工業
    火藥及底火外層用防水膠塗抹，擬製造子彈，惟因無法擊發而製造未遂（詳如附
    表三編號二所示），並放置在其所有之車牌號碼Ｐ三─０九０八號自小客車駕駛
    座墊下。旋於同年五月十七日十五時四十分許，經警在高雄縣橋頭鄉○○街○路
    旁臨檢時，在上述自小客車內，當場查獲乙○○所有之前揭半自動手槍一支、轉
    輪槍一支、無殺傷力之改造子彈九顆、空彈殼八個及彈頭四個。
  (三)乙○○又承上開製造槍枝及子彈之犯意，於九十年二月間，在高雄縣路竹鄉下坑
    村江國禎所有之車床工廠內，與江國禎共同基於製造之犯意，共同以上開製造方
    式，製造具有殺傷力之玩具手槍及子彈，詳如附表一編號三、四所示之改造步槍
    及手槍，及附表二編號一所示之子彈〔其中Ｍ十六步槍一枝、改造九Ｏ手槍一枝
    、改造海盜式掌心雷手槍一枝原先都是放在高雄縣梓官鄉○○路四十二號租住處
    ，其餘的工具放在岡山鎮的小岡山山區的一個鐵皮屋（沒有門牌號碼）內，事後
    均被王旗財及陳訓賓林泓毅移置於林泓毅之住處（即高雄縣橋頭鄉○○路市場巷
    三十二號）及高雄縣岡山鎮五甲尾地區○○○路岡山收費站附近斜坡欄杆樹叢處
    。〕；惟如前述九十年五月十七日十五時四十分許，警方在高雄縣橋頭鄉○○街
    ○路旁之乙○○所有之自小客車內，查獲乙○○後，乙○○供出其去向，旋為警
    持甲訴人核發之搜索票於九十年五月二十八日十三時三十分許，至林泓毅住處即
    高雄縣橋頭鄉○○路市場巷三十二號查獲乙○○所有之子彈四顆（不具殺傷力）
    、小型鑽床一臺、小型砂輪機二台、老虎鉗二支、電鑽二支、電動手提砂輪機一
    台、遠照燈一臺、鑽頭十支、火藥研磨器一組、榔頭一支、鉗子三支、銼刀六支
    、米達尺二支、小型鉋刀一具、子彈半成品七顆、彈頭二十三個、彈殼三十五個
    、（共六十五個即附表三編號六）底火一包、槍管二支、手槍護把二片、槍機零
    件四只、彈頭緊密器一枝、銅條二支、擦槍用針車油一瓶、防彈衣一件〔另一屬
    林泓毅所有（用兩支全新的玩具槍枝向江國禎換來）之改造貝瑞塔九０手槍一枝
    （槍枝管制編號0000000000號）（含彈匣一個）〕，復於同日二十三
    時三十時分許，林泓毅帶警至高雄縣岡山鎮五甲尾地區○○○路岡山收費站附近
    斜坡欄杆樹叢處起獲乙○○所有之改造Ｍ十六步槍一枝（含彈匣）、具殺傷力子
    彈三顆、改造海盜式掌心雷手槍一枝、子彈二顆（不具殺傷力）、改造九０手槍
    一枝（含彈匣）及子彈四顆。
二、案經高雄縣警察局岡山分局報告臺灣高雄地方法院檢察署檢察官偵查起訴及移送
    併案審理。
      理  由
一、訊據上訴人即被告乙○○對於右揭連續改造槍彈之行為，均供承不諱，辯以：我
    已深覺悔悟，且已供出槍彈來源及去向，請減輕刑度云云。
二、經查：
  (一)被告於本院調查時直承事實欄「(一)」部分，這些查獲的東西都是我的。事實上奧
    地利ＧＬＯＣＫ半自動手槍是吳明宗（他是我姐姐的同居人）帶我去台中向阿貓
    （即陳明宏）買來改造。事實「(二)、(三)」部分是我去高雄大統百貨旁原宿廣場買
    半自動手槍製造之金屬玩具手槍及轉輪手槍，我委託江國禎在高雄縣路竹鄉○○
    村○○○段二二八之二地號）他所有的車床工廠內改造。九十年五月二十八日十
    三時三十分許，警方在林泓毅位於高雄縣橋頭鄉○○路市場巷三十二號住處查獲
    器物一批。復於同日二十三時三十分許，林泓毅帶警至高雄縣岡山鎮五甲尾地區
    ○○○路岡山收費站附近斜坡欄杆樹叢處起獲改造步槍一枝等物品。先後查獲兩
    次的物件，除了改造貝瑞塔手槍一枝以外，都是我所有，其中Ｍ十六步槍一枝、
    改造九Ｏ手槍一枝、改造海盜式掌心雷手槍一枝原先都是放在高雄縣梓官鄉○○
    路四十二號我租住處，其餘的工具我放在岡山鎮的小岡山山區的一個鐵皮屋（沒
    有門牌號碼）內，事後被林泓毅拿走那些工具，放在他的家（即高雄縣橋頭鄉○
    ○路市場巷三十二號），Ｍ十六步槍一枝、改造九Ｏ手槍一枝、改造海盜式掌心
    雷手槍一枝則：：：：偷走，放在高雄縣岡山鎮五甲尾地區○○○路岡山收費站
    附近斜坡欄杆樹叢處等語。核與證人江國禎稱：「我在高雄縣路竹鄉○○段二二
    八之二地號蓋一個鐵皮工廠，經營車床加工業。警方於九十年五月二十四日在我
    的工廠查扣之物，查獲的物品（指工具等）是我的，槍、彈是被告乙○○的。」
    ；及另證人林泓毅稱：「警方於九十年五月二十八日十三時三十分許，在高雄縣
    橋頭鄉○○路市場巷三十二號我岳母的租屋處查獲之物，九Ｏ手槍是我用兩支全
    新的玩具槍枝向江國禎換來的。」、「乙○○被羈押後，我與陳俊憲到其先前存
    放之鐵皮屋取得的。」、「同日二十三時三十分許，與警方去岡山鎮五甲尾地區
    ○○○路岡山收費站附近斜坡欄杆樹叢處起出手槍、子彈等物，是乙○○的。」
    等語相符，均堪採信。
  (二)事實欄「(一)」部分扣案之上開手槍、子彈、火藥及底火經送內政部警政署刑事警
    察局以性能檢驗法鑑驗結果：「一、送鑑改造手槍一枝（槍枝管制編號0000
    000000，含紅外線瞄準器一組及及附彈匣兩個），認係仿奧地利ＣＬＯＣ
    Ｋ廠十七型半自動手槍製造之玩具手槍換裝車通之金屬槍管改造而成，滑套為金
    屬材質、槍身握把為塑膠材質，其擊發機械正常，認具殺傷力。二、送驗火藥參
    片，實係市售之玩具槍底火片。三、送驗底火參粒，係零點二二吋建築工業用空
    彈包（具底火、火藥），未具金屬彈頭，依現狀不具殺傷力。四、送驗子彈六顆
    ，均係金屬彈殼加裝金屬彈頭（直徑約八點五至九mm）組合而成之土造子彈，採
    樣二顆試射結果均可擊發，認具殺傷力。」，有該局八十九年五月九日刑鑑第五
    六六九二號函一紙在卷可參（見九五六九號偵查卷第十八頁）。犯罪事實欄「(二)
    」部分扣案之手槍、子彈、彈殼及彈頭，經送該局以性能檢驗法、試射法鑑驗結
    果：「一、送驗改造手槍壹支（槍枝管制編號0000000000號），認係
    仿ＢＥＲＥＴＴＡ廠半自動手槍製造之金屬玩具手槍更換土造金屬槍機及已貫通
    之土造金屬槍管而成，機械性良好，可供擊發子彈使用，認具殺傷力。二、送驗
    改造手槍壹支（槍枝管制編號0000000000號），認係仿轉輪手槍製造
    之金屬玩具手槍車通輪彈倉及槍管內阻鐵而成之改造玩具手槍，可供擊發子彈，
    認具殺傷力。三、送驗子彈九顆，認均係土造子彈，具直徑八點八mm金屬彈頭，
    採樣三顆試射，無法擊發，認均不具殺傷力。四、送驗空彈殼八顆，鑑驗如下：
    （１）四顆，認均係玩具金屬彈殼（具車鑿痕跡）。（２）四顆，認均係土造金
    屬彈殼。五、送驗彈頭四顆，認均係直徑約八點八mm之土造金屬彈頭」等語，有
    該局九十年五月三十日刑鑑第七三三九九號函一紙在卷可參。犯罪事實三扣案之
    手槍、子彈、彈殼及彈頭，經送該局以性能檢驗法、試射法鑑驗結果：「一、送
    驗９０貝瑞塔改造手槍壹支（槍枝管制編號0000000000號），認係仿
    ＢＥＲＥＴＴＡ廠半自動手槍製造之玩具金屬手槍，換裝金屬槍管改造而成改造
    手槍，機械性良好，可擊發適用子彈，認具殺傷力。二、送驗９０子彈四顆，認
    均係土造子彈（具直徑九mm之金屬彈殼），採樣一顆試射，可擊發，認具殺傷力
    （此即後述理由「八」之物）。三、送驗彈匣一個，認係玩具金屬彈匣，可供上
    述之槍枝使用。四、送驗改造Ｍ１６長槍一枝（槍枝管制編號00000000
    00號），認係仿ＣＯＬＴ廠步槍製造之金屬玩具槍，車通槍管內阻鐵改造而成
    之改造槍，可擊發適用子彈，認具殺傷力。五、送驗改造海盜式掌心雷一枝（槍
    枝管制編號0000000000號），認係仿德林吉雙管使槍製造之玩具手槍
    ，車通槍管內阻鐵改造而成之改造手槍，機械性良好，可擊發適用子彈，認具殺
    傷力。六、送驗改造手槍九０手槍（槍枝管制編號0000000000號），
    認係仿ＢＥＲＥＴＴＡ廠半自動手槍製造之金屬玩具手槍，欠缺槍機、復進簧及
    復進簧桿，無法擊發子彈，依現狀，認不具殺傷力。七、送驗子彈九顆，鑑驗情
    形如下：（１）二顆，認均係玩具金屬彈殼加裝直徑約六mm之金屬彈頭，組合而
    成之改造子彈，採樣一顆試射，無法擊發，認不具殺傷力。（２）三顆，認均係
    土造步槍彈（具直徑約五點五mm之金屬彈殼），採樣一顆試射，可擊發，認具殺
    傷力（３）四顆，認均係土造子彈，（具直徑九mm之金屬彈頭），採樣一顆試射
    ，無法擊發，認不具殺傷力。」等語，此亦有該局九十年六月十四日刑鑑第七九
    五七三號函一紙在卷可證（見原審卷(二)第五六、五七頁）。
  (三)雖被告乙○○辯稱第一次在其住處高雄縣橋頭鄉○○村○○路八之一號四樓查獲
    之工具，僅是一般工具，並非可以改造槍彈之工具云云，然據證人即第一次查獲
    之員警吳美智到庭證稱：「查獲的這些物品，除了手銬、變壓器、起子以外，其
    他東西經研判都是改造槍枝的工具。而且銅條已經都有切斷，而且有些甚至已經
    鑽孔，這是可以作為子彈；老虎鉗是為了固定銅條以方便鋸斷；游標卡尺是為了
    測量子彈的寬度，以方便把底火裝填進子彈內；銼刀是可以磨削子彈頭；小型熔
    爐是為了熔冶金屬錫；電鑽、鑽尾（針）是為了要鑽子彈或槍枝：：：」等語（
    見原審卷(二)第二十、二十一頁），是依證人吳美智之證詞，合乎事實真象，足徵
    被告乙○○所辯稱，顯非事實。佐以證人吳明宗（即被告姐姐之同居人）證稱第
    一次被查獲地點（即高雄縣橋頭鄉○○村○○路八之一號四樓），平日係被告乙
    ○○與其朋友出入之場所，且曾聽聞該處有聲響等語，其於警訊時證稱：「我小
    舅子乙○○於八十九年四月初起至八十九年四月二十三日止，經常在住處四樓，
    啟動機械改造槍械」、「我曾勸他夜間不要製改造槍械，以免吵到家人」等語（
    見岡山分局五一四號警卷第八二頁），其於偵訊時證稱：「（被搜索到的槍枝子
    彈工具是誰的？）是乙○○的，天財長期住在此地：：：」等語（見九五六九號
    偵查卷第十七頁、岡山分局五一四號警卷第一至四頁）、「（扣案物何人的？）
    乙○○與阿貓的，不是我的」、「八十九年四月初到八十九年四月十三日經常在
    該處改造槍械，我有勸他夜間不要動工」等語（見九五六九號偵查卷第二十一頁
    ）；其於原審法院審理中證稱：「：：：槍枝確實是柯某及他朋友的」、「（既
    然不常在家裡，如何知道槍枝是柯某及他朋友的？）因為柯某知道，我認識的朋
    友中有人有槍，柯某問我說可否幫他調到槍：：：柯某也曾經告訴過我說，有一
    位『阿貓』也有帶他在高雄市○○路附近買過（指買模型槍）：：：」、「（你
    有否向柯某說過不要在夜間改造槍枝？）我有問過他，他叫我不要理會我岳母的
    怨言」、「（為何於警訊時，說四月初起至四月二十三日止，柯某有改造槍枝？
    ）因為那段時間，四樓開始發生聲音，所以我有特別注意」、「（當時四樓發出
    聲響時，柯某有否在四樓？）：：：晚上有時如果我要施用時（指毒品），我就
    會到三樓要上四樓的樓梯間，柯某就會在該處拿毒品給我。當時我都聽到四樓有
    聲響：：：每次晚上回去一定會聽到聲響」（見原審卷(一)第二九四至二九六頁）
    、「：：：我有向柯某說你或你朋友不要在晚上改造槍枝，以免吵到人：：：」
    （見原審法院訊問筆錄）、「（四樓都是何人出入？）：：：平常柯某的朋友來
    的時候，他們也會上去。我太太也有向我說過，被告都把東西散在四樓。我岳母
    也有告訴過被告不要在四樓發出這麼大的聲音。「阿貓」也曾經告訴過我，他現
    在有在幫柯某改造手槍：：：」（見原審卷(二)第二十一頁）各等語，依證人吳明
    宗之前開證詞，佐以第一次查獲時於被告乙○○住處四樓所扣案之工具，確實係
    製造槍彈之工具，倘如被告乙○○所辯稱第一次查獲的槍彈係向綽號「阿貓」之
    人購買，則為何會在被告乙○○住處四樓查獲製造槍彈之工具？況在上址亦經警
    查獲改造之手槍半成品一支及子彈半成品六顆等物，足見被告乙○○此部分所辯
    ，顯係避重就輕之詞，不足採信。被告乙○○原請求傳訊吳明宗，後復表示捨棄
    傳訊，並對此部分為認罪之表示，被告乙○○與綽號「阿貓」之男子共同製造槍
    彈第一次查獲之槍彈，應堪以認定。
  (四)被告乙○○曾辯稱：第二次及第三次查獲之槍彈皆係向江國禎所購買，不是我所
    製造，我會在警局承認製造，是為了怕江國禎報復云云。惟查：被告於本院調
    查時已直承「是我去高雄大統百貨旁原宿廣場買半自動手槍製造之金屬玩具手槍
    及轉輪手槍，我委託江國禎在高雄縣路竹鄉下坑村他所有的車床工廠內改造」等
    語。被告乙○○於警訊時亦供稱：「（你是以何工具改造被查獲之槍彈「指事實
    欄(二)」？）是用電鑽、銼刀、老虎鉗研磨機一具及防水膠加以改造而成」、「（
    你改造完成之槍彈，共有多少？）我改造完成之手槍共七支即Ｍ十六長槍壹支、
    子彈五發、ＢＥＲＥＴＴＡ手槍四支、子彈三十發、轉輪手槍壹支、子彈四發、
    掌心雷壹支、子彈二發」、「（你改造槍彈之過程為何？）模型槍只需改造槍管
    及槍簧，槍管是用電鑽及挫刀加以改造，彈簧改換成強力彈簧，子彈是用模型，
    但加入工業用子彈火藥及底火外層用防水膠塗抹而成」、「（你改造槍枝之用途
    ？）我是居於好奇心而改造」等語（見九十年度偵字第九六八六號卷第二九、三
    ０頁），倘犯罪事實「(二)」所查獲之槍枝非被告乙○○所製造，為何被告乙○○
    於警訊時會坦承有改造之行為，且能將槍枝之製造過程描述如此之詳細？被告
    乙○○於本院調查時亦直承：「即除改造貝瑞塔手槍一枝以外，都是我所有，其
    中Ｍ十六步槍一枝、改造九Ｏ手槍一枝、改造海盜式掌心雷手槍一枝原先都是放
    在高雄縣梓官鄉○○路四十二號我租住處，其餘的工具我放在岡山鎮的小岡山山
    區的一個鐵皮屋（沒有門牌號碼）內，事後被林泓毅拿走那些工具，放在他的家
    （即高雄縣橋頭鄉○○路市場巷三十二號），在岡山收費站附近查獲的物件是王
    旗財、李訓賓偷走丟棄在那邊的。」等語，核與其於警訊時供稱：「（另經陳俊
    憲及林泓毅帶領警方前往高雄縣岡山鎮嘉興里五甲尾地區，近中山高速甲路岡山
    收費站附近斜坡欄杆樹叢裡又起獲改造Ｍ十六步槍壹把、貝瑞塔九０手槍壹把、
    海盜式掌心雷手槍一枝及子彈等物，是何人所有？何人藏放？）是我的，我不知
    道何人寄放，因我被貴單位查獲毒品時，王旗財及陳訓賓將我改造完成之改造Ｍ
    十六步槍壹把、貝瑞塔九０手槍壹把、海盜式掌心雷手槍一枝及子彈等物拿走：
    ：：」、「（王旗財及李訓賓為何要拿走你改造完成之步槍等槍械？）因為王旗
    財及李訓賓原本就很喜歡我改造好的槍械：：：」、「我原先就對槍械很大的興
    趣，後來自己買入模型槍並自己摸索。槍管係將鐵管以手電鑽慢慢鑽通，子彈係
    購入銅條，並將之切割一顆彈頭的份量，再將之磨成圓錐形。彈殼是購入模型槍
    所附贈的，火藥及底火係以將工業用火藥彈挾開後，將火藥放於中藥研磨缽內，
    再以該火藥置於彈殼內，而彈頭則以快乾黏在彈殼上」等語相符（見原審卷(二)第
    六十二到六十七頁），參諸被告乙○○該次被查獲時所扣得之小型鑽床一臺、小
    型砂輪機二台、老虎鉗二支、電動手鑽二組、電動手提砂輪機一台、遠照燈一臺
    、鑽頭十枝、火藥研磨器一組、榔頭一個、鉗子三支、銼刀六支、米達尺二支、
    小型鉋刀一具、底火一包、彈頭緊密器一枝、銅條二支、擦槍用針車油一瓶等物
    ，被告乙○○於警訊及原審法院審理時均坦承為其所有，上開物品亦屬改造槍彈
    所需之工具，若被告乙○○僅係向證人江國禎購買扣案之槍彈，為何其會有上開
    改造槍彈所需之工具？且其於警訊時又坦承有改造之犯行？雖被告乙○○事後翻
    異其詞，辯稱係擔心江國禎報復，始坦承槍彈為其所改造云云，衡情，被告乙○
    ○係受過高中教育之人，且其有違反槍砲彈藥刀械管制條例之前科，其當知製造
    玩具手槍之犯行相當重，倘其確未為製造之犯行，為何其於警訊時坦承第二次及
    第三次查獲之槍彈皆為其所改造，是被告乙○○事後所辯，顯與常情有違。況被
    告於本院調查時已直承均係其所有及改造而認罪，自堪採信。惟九十年五月二十
    八日十三時三十分許，在林泓毅住處即高雄縣橋頭鄉○○路市場巷三十二號查獲
    之改造貝瑞塔九０手槍一枝（含彈匣一個），被告乙○○迭次辯稱該槍枝非其所
    有，乃係林泓毅所有，經詢諸林泓毅亦稱係其所有無訛，此部分應可採信。證
    人江國禎於原審到庭證稱：「（被告於五月十七日所查獲的槍枝是否由你改造？
    ）我是從事螺絲加工，那些槍枝是柯某的朋友《林泓毅》拿去我家寄放的。我沒
    有改造手槍。本件被告所查獲的東西，都不是我改造的：：：」等語（見原審卷
    (一)第三四三頁），雖否認有共同製造行為，但江國禎於九十年五月二十四日下午
十五時十五分，亦因被告乙○○之供述，為警搜索查獲手槍、槍管、子彈、彈頭
    、底火、彈殼：：：等物，江國禎並坦承有幫被告乙○○製造子彈之行為，雖江
    國禎同時復否認幫被告乙○○改造手槍，但江國禎又供稱該手槍係被告乙○○所
    有，分別藏放於江國禎工廠內之臥房床頭櫃、矮櫃、工作臺、及茶桌旁置物架上
    ，即分散各處等情，此有江國禎之警訊筆錄、刑事案件移送書附於本院卷內可稽
    。則江國禎既已幫被告乙○○製造子彈，復收受乙○○所有之手槍、槍管等物，
    分置於其工廠四處，再參酌以被告乙○○於本院前審審理中所供：「江國禎要我
    自己去買玩具手槍、子彈等物拿給他改造：：」等情，足認此部份係被告乙○○
    與江國禎共同製造無疑。益徵被告乙○○所辯及江國禎之證言均與事實不符，顯
    卸責之詞，不足此信。證人林泓毅於本院前審調查中雖證稱曾與被告乙○○一起
    去向江國禎購槍云云，惟就其所證「第一次、第二次買槍，乙○○均拿一把槍回
    去，均未拿錢給江國禎」、「第三次乙○○也是拿一把槍回去，有拿一萬元給江
    國禎」、「三次都有試槍」等情，核與被告乙○○所供：「第一次只試槍，我拿
    五千元的訂金，沒有試射」、「第二次沒有拿槍，我拿一萬元給他」、「第三次
    只是試槍，沒有拿槍」等語互核不符，顯係事後迴護被告之詞，亦不足採信。
    綜上所述，本件事證明確，被告乙○○犯行，應足以認定。
三、核被告乙○○就犯事實欄「(一)、(二)、(三)」部分所為，係犯槍砲彈藥刀械管制條例
    第十一條第一項未經許可製造可發射子彈具有殺傷力之玩具金屬手槍罪、第十二
    條第一項未經許可製造子彈罪。被告乙○○與綽號「阿貓」之成年男子二人間，
    就前揭犯罪事實「(一)」之犯行，有犯意之聯絡及行為之分擔，為共同正犯，被告
    乙○○與江國禎二人間，就前揭犯罪事實(三)之犯行，有犯意之聯絡及行為之分擔
    ，亦為共同正犯。又被告乙○○持有經改造槍枝、子彈之低度行為，均已為製造
    槍枝、子彈之高度行為所吸收，均不另論罪。被告乙○○先後多次改造玩具金屬
    手槍犯行，均時間緊接，犯罪構成要件相同，顯係基於概括之犯意反覆為之，為
    連續犯，應論以一較重之未經許可製造其他可發射子彈具有殺傷力之玩具金屬手
    槍既遂罪，並依法加重其刑。被告乙○○改造完成之子彈，及改造未完成之子彈
    部分，亦均時間緊接，犯罪構成要件相同，顯係基於概括之犯意反覆為之，為連
    續犯，應論以一較重之未經許可製造子彈既遂罪，並依法加重其刑。至移送併辦
    部分（九十度偵字第九六八六號及第一七三六五號）之被告乙○○於犯罪事實「
    (二)及(三)」所示之時地連續製造槍彈之犯行，雖未經甲訴人提起甲訴，惟此部分事
    實既與前開論罪部分有連續犯之裁判上一罪關係，為起訴效力所及，法院自得併
    予審酌。又甲訴人雖未就製造子彈未遂罪部分事實提起甲訴，然該部分事實與甲
    訴人起訴之犯罪事實具有連續犯之裁判上一罪關係，為起訴效力所及，本院自應
    併予審理，附此敘明。而被告乙○○一個連續製造行為所犯連續製造槍械、連續
    製造子彈罪，均係一行為觸犯數罪名，為想像競合犯，應從一重之連續未經許可
    製造可發射子彈具有殺傷力之玩具金屬手槍罪處斷。再被告乙○○曾犯槍砲彈藥
    刀械管制條例及麻醉藥品管理條例案件，經台灣高雄地方法院定應執行為有期徒
    刑一年八月確定，於八十五年三月八日入監執行，於同年十一月二十一日假釋出
    獄，並於八十六年十月十六日假釋期滿，已執行完畢等情，有台灣高等法院被告
    全國前案紀錄表附卷可稽，其於受有期徒刑之執行完畢後，五年以內再犯有期徒
    刑以上之本罪，為累犯，應依法加重其刑。被告同時有二種刑之加重事由，應依
    刑法第七十條之規定遞加其刑。被告事後配合警方供出江國禎改造槍彈案件，並
    供出全部槍彈之來源及去向而起獲，自應依槍砲彈藥刀械管制條例第十八條第四
    項之規定減輕其刑。同時有加重及減輕之事由，應依刑法第七十一條第一項之例
    先加後減。
四、原審就被告乙○○未經許可，製造可發射子彈具有殺傷力之改造手槍部分據以論
    罪科刑，固非無見。惟(一)就犯罪事實「(二)」部分，被告乙○○所製造之子彈，因
    並無殺傷力而僅屬未遂之階段，已如前述，原判決認已屬既遂，自有未洽。(二)又
    就犯罪事實「(三)」部份，被告乙○○與江國禎係屬共犯，原判決認係被告乙○○
    單獨犯之，亦有未洽。(三)被告事後配合警方供出江國禎改造槍彈案件，並供出全
    部槍彈之來源及去向，應依槍砲彈藥刀械管制條例第十八條第四項之規定減輕其
    刑，原審未予減輕，亦有未合。被告上訴意旨，已直承犯罪，惟否認部分槍枝非
    其所有，不應諭知沒收，指摘原判決不當，為有理由，且原判決又有如上所述議
    之處，此部分即屬無可維持，此部分應由本院撤銷改判，被告犯數罪，且已定應
    執行刑，此部分既因上訴而撤銷，原定之執行刑，亦應併予撤銷，爰審酌被告係
    累犯，邇來台灣地區槍彈氾濫，不法之徒每每擁槍自重，輕則用之恐嚇勒索、欺
    壓善良，重則持以搶劫、擄人勒贖、殺人，致使一般民眾聞槍色變，被告乙○○
    改造並持有數量龐大之槍、彈，足以嚴重破壞社會秩序，對治安造成之危害甚鉅
    ，念其犯後於本院坦承犯行之態度等一切情狀，量處如主文第二項所示之刑，罰
    金部分並諭知如易服勞役以罰金總額與六個月之日數比例折算。
五、至扣案附表一及二所示之改造槍枝及子彈，均為違禁物，應依刑法三十八條第一
    項第一款宣告沒收。扣案附表三、四及五所示之物，雖非屬槍砲、彈藥之主要組
    成零件或槍、彈成品違禁物，然均屬可供改造槍枝或子彈之用，業據被告乙○○
    供述為其所有，且供製造槍、彈犯罪所用或預備之物，均依刑法第三十八條第一
    項第二款之規定宣告沒收。至經擊發滅失之子彈、已擊發之彈殼，均非違禁物，
    且非供犯罪所用及預備之物，自無庸為宣告沒收，均併此敘明。至扣案之手銬一
    副及防彈衣一件，非違禁物，且無證據證明為供本案犯罪所用之工具，不宣告沒
    收。
六、又按槍砲彈藥刀械管制條例第十九條關於強制工作之規定，已於九十年十一月十
    四日經總統甲布施行、並於同年月十六日生效之槍砲彈藥刀械管制條例修正案中
    刪除，被告乙○○犯罪時間雖在上開條文修正刪除生效前，然依刑法第二條第二
    項規定，應適用裁判時之法律，而裁判時槍砲彈藥刀械管制條例第十九條業既已
    刪除，爰不再予以適用，併此敘明。
七、另被告黃柏祥及被告乙○○另被訴未經許可，持有可發射子彈，具有殺傷力之改
    造手槍、子彈部分，已經原審判決確定，不另論列。
八、被告於警詢供稱警方於九十年五月二十八日在高雄縣橋頭鄉○○路市場巷三十二
    號查獲之改造貝瑞塔九○手槍一把（槍枝管制編號0000000000號）及
    子彈四顆均非其所有（見高市警刑偵五）無號卷（警卷內乙○○九十年六月十四
    日調查筆錄，原審審卷(二)第六十二頁）；證人林泓毅於警詢亦供稱：警方於九十
    年五月二十八日十三時三十分許，至其位於高雄縣橋頭鄉○○路市場巷三十二號
    住處查獲之貝瑞塔九０手槍（誤記為貝瑞塔九二手槍）及子彈四顆，係家住高雄
    縣路竹鄉綽號「大哥」之江國禎所有，於同年月二十日左右寄放該處云云（見本
    案他字第一七六三號卷第三十四頁，高市警刑偵五（無號）警卷內林泓毅九十年
    六月十四日調查筆錄）。經本院提訊被告及江國禎、林泓毅查證，林泓毅稱此一
    貝瑞塔手槍係我用兩支全新的玩具槍枝向江國禎換來，此一改造之貝瑞塔九○手
    槍一把及子彈四顆確係林泓毅所有，自不能認係乙○○所有而諭知沒收，附此敘
    明。
據上論結，應依刑事訴訟法第三百六十九條第一項前段、第三百六十四條、第二百九
十九條第一項前段，槍砲彈藥刀械管制條例第十一條第一項、第十二條第一項、第十
八條第四項，刑法第十一條前段、第二十八條、第五十六條、第五十五條、第四十七
條、第四十二條第三項、第三十八條第一項第一款、第二款、第五十一條第五款、第
七款，罰金罰鍰提高標準條例第二條，判決如主文。
本案經檢察官彭南雄到庭執行職務。
中    華    民    國     九十二     年      九       月   三十         日
  臺灣高等法院高雄分院刑事第四法庭
                                  審判長法官  蕭權閔
                                        法官  陳吉雄
                                        法官  陳啟造
右正本證明與原本無異。
如不服本判決應於收受本判決後十日內向本院提出上訴書狀，其未述上訴理由者，
並得於提起上訴後十日內向本院補提理由書狀（均須按他造當事人之人數附繕本)「
切勿逕送上級法院」。
                                      書記官  白  蘭
中    華    民    國      九十二      年      十      月       一      日
附錄：本判決論罪科刑法條全文：
槍砲彈藥刀械管制條例第十一條
未經許可，製造、販賣或運輸第四條第一項第一款所稱其他可發射金屬或
子彈具有殺傷力之各式槍砲者，處五年以上有期徒刑，併科新臺幣一千萬
元以下罰金。
未經許可，轉讓、出租或出借前項所列槍砲者，處三年以上十年以下有期
徒刑，併科新臺幣七百萬元以下罰金。
意圖供自己或他人犯罪之用，而犯前二項之罪者，處無期徒刑或七年以上
有期徒刑，併科新臺幣一千萬元以下罰金。
未經許可，持有、寄藏或意圖販賣而陳列第一項所列槍砲者，處一年以上
七年以下有期徒刑，併科新臺幣七百萬元以下罰金。
第一項至第三項之未遂犯罰之。
槍砲彈藥刀械管制條例第十二條
未經許可，製造、販賣或運輸子彈者，處一年以上七年以下有期徒刑，併
科新台幣五百萬元以下罰金。
未經許可，轉讓、出租或出借子彈者，處六月以上五年以下有期徒刑，併
科新台幣三百萬元以下罰金。
意圖供自己或他人犯罪之用，而犯前二項之罪者，處三年以上十年以下有
期徒刑，併科新台幣七百萬元以下罰金。
未經許可，持有、寄藏或意圖販賣而陳列子彈者，處五年以下有期徒刑，
併科新台幣三百萬元以下罰金。
第一項至第三項之未遂犯罰之。
附表一：手槍
┌──┬───────────────────────────┬────┐
│編號│物品名稱                                              │  數量  │
├──┼───────────────────────────┼────┤
│一  │送驗改造手槍一枝（槍枝管制編號0000000000號）│  一枝  │
│    │，認係仿Beretta廠半自動手槍製造之金屬玩具手槍更換土造 │        │
│    │金屬槍機及已貫通之土造金屬槍管而成，認具殺傷力。      │        │
├──┼───────────────────────────┼────┤
│二  │送驗改造手槍一枝（槍枝管制編號0000000000號）│  一枝  │
│    │，認係仿轉輪手槍製造之金屬玩具手槍車通輪彈倉及槍管內阻│        │
│    │鐵而成，認具殺傷力。                                  │        │
├──┼───────────────────────────┼────┤
│三  │送驗Ｍ十六步槍一枝（槍枝管制編號0000000000號│  一枝  │
│    │）認係仿ＣＯＬＴ廠步槍製造之金屬玩具槍，車通槍管內阻鐵│        │
│    │改造而成，認具殺傷力。                                │        │
├──┼───────────────────────────┼────┤
│四  │送驗改造海盜式掌心雷手槍一枝（槍枝管制編號一一０二一六│  一枝  │
│    │七Ｏ五０號），認係仿德林吉雙管使槍製造之玩具手槍，車通│        │
│    │槍管內阻鐵改造而成，認具殺傷力。                      │        │
├──┼───────────────────────────┼────┤
│五  │送驗改造槍枝一枝（槍枝管制編號0000000000號）│  一枝  │
│    │含紅外線瞄準器一組，及彈匣二個，認係仿奧地利ＣＬＯＣＫ│        │
│    │廠十七型半自動手槍製造之玩具手槍換裝車通之金屬槍管改造│        │
│    │而成，認具殺傷力。                                    │        │
└──┴───────────────────────────┴────┘
附表二：子彈
┌──┬───────────────────────────┬────┐
│編號│物品名稱                                              │  數量  │
├──┼───────────────────────────┼────┤
│一  │送驗子彈三顆認均係土造步槍彈（具直徑約五點五mm之金屬彈│  三顆  │
│    │殼），採樣一顆試射，可擊發，認具殺傷力。              │(剩二顆)│
│    │                                                      │        │
├──┼───────────────────────────┼────┤
│二  │送驗子彈六顆，均係金屬彈殼加裝金屬彈頭（直徑約八點五至│  六顆  │
│    │九mm）組合而成之土造子彈，採樣二顆試射結果均可擊發，  │(剩四顆)│
│    │認具殺傷力。                                          │        │
└──┴───────────────────────────┴────┘
附表三：改造之半成品
┌──┬───────────────────────────┬────┐
│編號│物品名稱                                              │  數量  │
├──┼───────────────────────────┼────┤
│一  │改造半成品手槍                                        │一支    │
├──┼───────────────────────────┼────┤
│二  │送驗子彈九顆，認均係土造子彈，具直徑八點八mm金屬彈頭，│九顆    │
│    │採樣三顆試射，無法擊發，認均不具殺傷力。              │        │
├──┼───────────────────────────┼────┤
│三  │送驗改造手槍九０手槍（槍枝管制編號0000000000│一枝    │
│    │號），認係仿Beretta 廠半自動手槍製造之金屬玩具手槍，欠│        │
│    │缺槍機、復進簧及復進簧桿，無法擊發子彈，依現狀，認不具│        │
│    │殺傷力。                                              │        │
├──┼───────────────────────────┼────┤
│四  │送驗子彈二顆認均係玩具金屬彈殼加裝直徑約六mm之金屬彈頭│二顆    │
│    │，組合而成之改造子彈，採樣一顆試射，無法擊發，認不具殺│        │
│    │傷力。                                                │        │
├──┼───────────────────────────┼────┤
│五  │送驗子彈四顆認均係土造子彈（具直徑九mm之金屬彈頭），採│四顆    │
│    │樣一顆試射，無法擊發，認不具殺傷力。                  │        │
├──┼───────────────────────────┼────┤
│六  │子彈半成品（包括彈頭、彈殼）                          │六十五顆│
└──┴───────────────────────────┴────┘
附表四：工具
┌──┬───────────────────────────┬────┐
│編號│物品名稱                                              │  數量  │
├──┼───────────────────────────┼────┤
│一  │底火，實係零點二二吋建築工業用空彈包（具底火、火藥），│三粒    │
│    │未具金屬彈頭，依現狀不具殺傷力。                      │        │
│    │底火                                                  │一包    │
├──┼───────────────────────────┼────┤
│二  │彈簧                                                  │八個    │
├──┼───────────────────────────┼────┤
│三  │噴火器、瓦斯罐                                        │一組    │
├──┼───────────────────────────┼────┤
│四  │鉗子                                                  │五支    │
├──┼───────────────────────────┼────┤
│五  │起子                                                  │四支    │
├──┼───────────────────────────┼────┤
│六  │鑽尾                                                  │二十支  │
├──┼───────────────────────────┼────┤
│七  │電鑽                                                  │四支    │
├──┼───────────────────────────┼────┤
│八  │老虎鉗                                                │三支    │
├──┼───────────────────────────┼────┤
│九  │小型熔爐                                              │一座    │
├──┼───────────────────────────┼────┤
│十  │鋸子                                                  │一支    │
├──┼───────────────────────────┼────┤
│十一│游標卡尺              │一支    │
├──┼───────────────────────────┼────┤
│十二│銼刀                                                  │八支    │
├──┼───────────────────────────┼────┤
│十三│管鉗                                                  │一支    │
├──┼───────────────────────────┼────┤
│十四│滑套                                                  │二個    │
│    │                                                      │        │
├──┼───────────────────────────┼────┤
│十五│銅條                                                  │八支    │
│    │                                                      │        │
├──┼───────────────────────────┼────┤
│十六│變電器                                                │一座    │
├──┼───────────────────────────┼────┤
│十七│火藥                                                  │三片    │
├──┼───────────────────────────┼────┤
│十八│小型鑽床一台、小型砂輪機二台、電動手提砂輪機一台      │        │
├──┼───────────────────────────┼────┤
│十九│遠照燈                                                │一台    │
├──┼───────────────────────────┼────┤
│二十│鑽頭                                                  │十一支  │
├──┼───────────────────────────┼────┤
│二一│榔頭                                                  │一支    │
├──┼───────────────────────────┼────┤
│二二│擦槍用針車油                                          │一瓶    │
├──┼───────────────────────────┼────┤
│二三│米達尺                                                │二支    │
├──┼───────────────────────────┼────┤
│二四│小型鉋刀                                              │一具    │
├──┼───────────────────────────┼────┤
│二五│槍管                                                  │二支    │
├──┼───────────────────────────┼────┤
│二六│手槍護把                                              │二片    │
├──┼───────────────────────────┼────┤
│二七│槍機零件                                              │四只    │
├──┼───────────────────────────┼────┤
│二八│彈頭緊密器                                            │一枝    │
└──┴───────────────────────────┴────┘
附表五：彈殼
┌──┬───────────────────────────┬────┐
│編號│物品名稱                                              │  數量  │
├──┼───────────────────────────┼────┤
│一  │送鑑空彈殼四顆，認均係土造金屬空彈殼。                │  四顆  │
├──┼───────────────────────────┼────┤
│二  │送驗空彈殼四顆，認均係玩具金屬彈殼（具車鑿痕跡）      │  四顆  │
├──┼───────────────────────────┼────┤
│三  │送驗彈頭四顆，認均係直徑約八點八mm之土造金屬彈頭      │  四顆  │
└──┴───────────────────────────┴────┘


司法院資訊處製作；財團法人民間司法改革基金會備份。
